臺灣臺中地方法院刑事判決　　　　　　　94年度訴字第2337號
公　訴　人　臺灣臺中地方法院檢察署檢察官
被　　　告　乙○○
選任辯護人　楊承彬律師
上列被告因違反毒品危害防制條例案件，經檢察官提起公訴（94
年度毒偵字第3028號），本院合議庭裁定由受命法官獨任進行簡
式審判程序，判決如下：
    主    文
乙○○連續施用第一級毒品，累犯，處有期徒刑壹年。扣案之摻
有第一級毒品海洛因菸蒂壹個及第一級毒品海洛因壹包（驗餘淨
重零點貳貳公克，空包裝重零點貳零公克），均沒收銷燬之。又
連續施用第二級毒品，累犯，處有期徒刑拾月。扣案之第二級毒
品甲基安非他命壹包（含袋重零點玖公克），沒收銷燬之。應執
行有期徒刑壹年玖月。扣案之第一級毒品海洛因菸蒂壹個及第一
級毒品海洛因壹包（驗餘淨重零點貳貳公克，空包裝重零點貳零
公克）、第二級毒品甲基安非他命壹包（含袋重零點玖公克），
均沒收銷燬之。
    犯罪事實及理由
一、犯罪事實：
    乙○○前於八十七年間因違反麻醉藥品管理條例案件，經臺
    灣彰化地方法院以八十七年度易字第五二七號裁定送觀察、
    勒戒後，認無繼續施用毒品之傾向，而於八十七年七月二十
    四日為免刑判決確定；之後，於八十八年間又因違反毒品危
    害防制條例案件，經上開法院以八十八年度毒聲字第七六六
    號裁定送觀察、勒戒後，認有繼續施用之傾向，續由該法院
    以八十八年度毒聲字第一二八八號裁定令入戒治處所施以強
    制戒治，嗣因戒治成效合格，經該法院裁定停止戒治，所餘
    戒治期間付保護管束，期間至八十九年三月二十二日，嗣又
    經撤銷停止戒治，令入戒治處強制戒治，而於九十年一月二
    十九日執行完畢出監。而所犯施用第一級毒品及第二級毒品
    犯行，另由臺灣彰化地方法院檢察署檢察官以八十八年度偵
    緝字第一五八號提起公訴，經臺灣高等法院臺中分院以八十
    九年度上訴字第一三六五號分別判處有期徒刑九月、六月，
    並定其應執行刑為有期徒刑一年確定，入監執行後，於九十
    年十二月三十一日因縮刑期滿執行完畢。乙○○猶不知戒惕
    ，於九十三年間再因違反毒品危害防制條例案件，經臺灣彰
    化地方法院以九十四年度訴緝字第三號就所犯施用第一級毒
    品罪及施用第二級毒品罪，分別判處有期徒刑十月、八月，
    並定其應執行刑為有期徒刑一年二月確定（現正執行中）。
    詎乙○○仍無法戒絕毒癮，於前開強制戒治執行完畢釋放後
    五年內，竟又基於施用第一級毒品海洛因及第二級毒品甲基
    安非他命（起訴書誤為甲基安非他命）之概括犯意，自九十
    四年二月間某日起至同年五月三十一日止，在臺中市地址不
    詳之住處內等處所，以將第一級毒品海洛因放入香菸內點火
    吸食之方式，每週一次，連續施用第一級毒品海洛因多次；
    另以將第二級毒品甲基安非他命放在玻璃吸食器內燒烤成煙
    霧狀後再吸入體內之方式，每半個月一次，連續施用第二級
    毒品甲基安非他命多次。嗣於九十四年五月三十一日上午七
    時十五分許，為警在雲林縣西螺鎮埤頭里七八號三好汽車旅
    館二０六室內，當場查獲，並扣得第一級毒品海洛因一包（
    驗餘淨重０．二二公克，空包裝重０．二０公克）、第二級
    毒品甲基安非他命一包（含袋重０．九公克）及乙○○所有
    之摻有第一級毒品海洛因菸蒂一個；而經採集其尿液送驗後
    ，係呈甲基安非他命、嗎啡均陽性反應。
二、證據名稱：
（一）被告乙○○於警詢、偵訊之自白，及於本院準備程序及審
      理時為認罪之陳述。
（二）彰化縣警察局北斗分局搜索扣押筆錄暨扣押物品目錄表、
      照片、彰化縣警察局北斗分局毒品初步鑑驗報告單、彰化
      縣衛生局煙毒尿液檢驗成績書、法務部調查局鑑定通知書
      。
（三）扣案之摻有第一級毒品海洛因菸蒂一個，第一級毒品海洛
      因一包（驗餘淨重０．二二公克，空包裝重０．二０公克
      ）、第二級毒品甲基安非他命一包（含袋重０．九公克）
      。
三、被告前於八十八年間因施用第一級毒品及第二級毒品案件，
    經臺灣高等法院臺中分院以八十九年度上訴字第一三六五號
    分別判處有期徒刑九月、六月，並定其應執行刑為有期徒刑
    一年確定，入監執行後，於九十年十二月三十一日因縮刑期
    滿執行完畢等情，有臺灣臺中地方法院檢察署刑案資料查註
    紀錄表、臺灣高等法院被告前案紀錄表各一份在卷可按，其
    受有期徒刑之執行完畢，五年以內再犯本件有期徒刑以上之
    二罪，皆為累犯，且所犯施用第一級毒品罪及第二級毒品罪
    均為連續犯，爰依法遞加重其刑。
四、警方於九十四年五月三十一日上午七時十五分許，在雲林縣
    西螺鎮埤頭里七八號三好汽車旅館二０六室內，雖另查扣吸
    食器一組、燈泡一個、葡萄糖一包（含袋重三．四公克）、
    抄有車牌之紙條一張、吸管二支、安非他命四大桶（合計一
    百七十公斤）等物，但查：
（一）扣案之吸食器一組、吸管二支部分：被告雖於警詢及偵查
      中曾供承係其所有等語，惟於本院審理時又堅詞否認之，
      且遍觀偵查全卷，尚查無其他證據足證被告就此部分之自
      白，係屬實在，自難遽認此二扣案物係被告所有，核與刑
      法第三十八條之沒收規定不符。
（二）扣案之安非他命四大桶部分：經送請內政部警政署刑事警
      察局鑑定結果，認均檢出氯化鈉（俗稱鹽）成分，均未檢
      出二級毒品甲基安非他命成分一節，則有該局九十四年七
      月二十八日刑鑑字第０九四００八七三０七號鑑定書在卷
      可查，可知並非違禁物，被告又始終供稱該四大桶係友人
      張瑞成所有等語，而無證據證明係被告所有或與被告所犯
      上開犯行有何關聯，自與刑法第三十八條之沒收規定有間
      。
（三）扣案之燈泡一個、葡萄糖一包、抄有車牌之紙條一張部分
      ：被告雖曾於警詢時自承上開燈泡及葡萄糖係其所有等語
      ，然於本院審理時已堅認否認之；至於抄有車牌之紙條一
      張，則始終否認係其所有，本院復查無任何證據可證此三
      項物品確係被告所有且與所犯上開犯行相關，既均非屬違
      禁物，亦無從依刑法第三十八條之規定，宣告沒收。
（四）綜上，扣案之吸食器一組、燈泡一個、葡萄糖一包（含袋
      重三．四公克）、抄有車牌之紙條一張、吸管二支、安非
      他命四大桶（合計一百七十公斤）等物，爰不另諭知沒收
      ，附此敘明。
五、依刑事訴訟法第二百七十三條之一第一項、第二百九十九條
    第一項前段、第三百十條之二、第四百五十四條第一項，毒
    品危害防制條例第十條第一項、第二項、第十八條第一項前
    段，刑法第十一條、第五十六條、第四十七條、第五十一條
    第五款，判決如主文。
本案經檢察官甲○○到庭執行職務
中　　華　　民　　國　　94　　年　　9 　　月　　2 　　日
                  刑事第十一庭  法　官　莊嘉蕙
以上正證明與原本無異。
如不服本判決，應於送達後十日內向本院提出上訴狀（須附繕本
），上訴於臺灣高等法院臺中分院。
                                書記官　魏愛玲
中　　華　　民　　國　　94　　年　　9 　　月　　2 　　日
附錄論罪科刑法條
毒品危害防制條例第十條
施用第一級毒品者，處六月以上五年以下有期徒刑。
施用第二級毒品者，處三年以下有期徒刑。
